臺灣板橋地方法院刑事判決　　　　　　　　　　　　九十一年度易字第一九五二號
　　公　訴　人　臺灣板橋地方法院檢察署檢察官
　　被　　　告　戊○○　女　三.
　　　　　　　　丙○○　女　四.
右列被告等因傷害案件，經檢察官提起公訴（九十一年度偵字第三００八號、第八八
二二號），本院判決如左：
    主  文
丙○○傷害人之身體，累犯，處拘役肆拾日，如易科罰金以佰元折算壹日。
戊○○傷害人之身體，處拘役拾日，如易科罰金以佰元折算壹日。
    事  實
一、丙○○前有二次賭博及誣告前科，於民國（下同）八十九年一月十一日因偽造文
    書案件，經本院判處有期徒刑四月，嗣經臺灣高等法院駁回其上訴，於八十九年
    四月二十七日判決確定，並於九十年一月十九日易科罰金而執行完畢。詎丙○○
    仍不知悔改，於九十年十一月十八日下午六時許，在臺北縣新莊市○○○路六四
    號之某便利商店前，因債務問題及家庭糾紛與戊○○發生口角爭執，竟分別基於
    傷害他人身體之犯意，相互拉扯及徒手毆打對方，致戊○○受有左手臂瘀青之傷
    害，丙○○則受有右下巴淺擦傷０˙五×０˙五公分、左大腿擦傷二×三公分及
    右手第三指尖裂傷一公分等傷害。
二、案經戊○○、丙○○訴由臺北縣政府警察局新莊分局報告臺灣板橋地方法院檢察
    署檢察官偵查起訴。
    理  由
一、右開事實，業據被告戊○○於檢察官偵訊及本院審理時供認不諱在卷，被告丙○○則矢口否認有何被訴之傷害犯行，辯稱：伊根本沒有打她，起訴傷害不是事實
    云云。經查被告即告訴人戊○○、丙○○於前揭時、地，因起口角爭執而相互毆
    打成傷之情節，固據渠等於警、偵訊時指訴在卷，被告丙○○受有前開如事實欄
    所載之傷害，亦有行政院衛生署臺北醫院九十年十一月十九日之診斷證明書乙紙
    附卷可稽。復據在場之證人甲○○於本院調查時具結證稱：當天是伊先與之前女
    朋友丙○○碰面，因為與她有點債務糾紛，當天向伊要錢，丙○○因不滿伊回去
    看小孩，戊○○出來買東西剛好看到，兩人就起口角互相拉扯，伊勸架把她們拉
    開，伊沒有抓丙○○給戊○○打等語，又被告二人於前揭時、地確有相互拉扯之
    情事，證人甲○○並未動手而去把她們拉開等情，亦據目擊證人丁○○結證屬實
    （均見九十一年八月二十一日訊問筆錄）。再者，被告丙○○與戊○○係先後前
    往臺北縣政府警察局新莊分局福營派出所報案，受理員警乙○○確有看見被告二
    人身上受傷，戊○○左手臂有瘀青，丙○○手背上有受傷包紮，雙方互控傷害等
    情，亦經證人乙○○證述無訛（見九十一年八月三十日審判筆錄），故綜上證人
    甲○○、丁○○及乙○○之證述，被告戊○○雖未提出受傷之診斷證明資料，惟
    證人即受理警員乙○○亦明確指證被告戊○○左手臂有瘀青之情事，則被告二人
    確係相互拉扯成傷無疑，足徵被告戊○○前揭自白與事實相符而堪以採據，另被
    告丙○○空言否認有傷害犯行，無非係事後圖卸刑責之詞，不足採信。故本案事
    證明確，被告二人犯行均洵堪認定，應予依法論科。至於本案被告戊○○傷害被
    告丙○○部分，其事證已臻明確，則被告丙○○請求本院再傳訊證人林錫山，以
    證明其遭毆打部分，本院認已無調查之必要，附予敘明。
二、核被告戊○○及丙○○二人傷害人之身體，渠等所為均係犯刑法第二百七十七條
    第一項之普通傷害罪。末查被告丙○○前於八十九年一月十一日因偽造文書案件
    ，經本院判處有期徒刑四月，嗣經臺灣高等法院駁回其上訴，於八十九年四月二
    十七日判決確定，並於九十年一月十九日易科罰金而執行完畢，有臺灣高等法院
    檢察署刑案紀錄簡覆表乙份在卷可參，其於受有期徒刑之執行完畢後，五年以內
    再犯有期徒刑以上之本罪，為累犯，應依刑法第四十七條之規定加重其刑。爰審
    酌被告戊○○、丙○○二人犯罪之動機，及渠等之目的、手段、所受傷害之程度
    與被告戊○○於犯罪後尚坦承犯行，被告丙○○則飾詞卸責之態度等一切情狀，
    分別量處如主文所示之刑，並均諭知易科罰金之折算標準，以資懲儆。
據上論斷，應依刑事訴訟法第二百九十九條第一項前段，刑法第二百七十七條第一項
、第四十七條、第四十一條第一項前段，罰金罰鍰提高標準條例第一條前段、第二條
，判決如主文。
本案經檢察官郭緯中到庭執行職務
中      華      民      國      九十一      年    九    月      十三    日
                                臺灣板橋地方法院刑事第三庭
                                      法  官    陳志揚
右正本證明與原本無異。
如不服本判決，應於判決送達後十日內向本院提出上訴狀 (應附繕本) ，上訴於
臺灣高等法院。
                                      書記官    陳慶樹
中      華      民      國      九十一      年    十    月       九    日
附錄本案論罪科刑法條全文：
刑法第二百七十七條
  傷害人之身體或健康者，處三年以下有期徒刑、拘役或一千元以下罰金。
  犯前項之罪因而致人於死者，處無期徒刑或七年以上有期徒刑；致重傷者，處三年
  以上十年以下有期徒刑。
